# 关于两项政府补助认定问题

提问人：天堂茑 时间：2019-12-31 10:33:04
①：企业受到深交所 100W上市奖励款如何进行账务处理？是否可以全额计入递延收益？
借：银行存款 100W
贷：其他收益 100W
②：企业受到 17 年燃煤锅炉改造项目的补助，该项目以前年度已经建设完成，本年度受到政府补助，该如何进行账务处理？

回答人：chenyiwei
1 、这种上市奖励款不可能是交易所给的，一般是当地政府给的，可在收到时直接计入其他收益处理。
2 、燃煤锅炉改造项目的补助，如果对应的改造支出已经资本化形成资产，则属于与资产相关的政府补助，应贷记递延收益，后续在相关资产的折旧年限内摊销，计入各该年度的其他收益。